臺灣高雄地方法院刑事判決　　　　　　　　　　　　九十一年度訴字第二一六一號
　　公　訴　人　臺灣高雄地方法院檢察署檢察官
　　被　　　告　甲○○
右列被告因毒品危害防制條例案件，經檢察官提起公訴（九十一年度毒偵字第二九三
０號），本院判決如左：
    主  文
甲○○施用第一級毒品，累犯，處有期徒刑拾月。
    事  實
一、甲○○曾於民國八十八年間，因毒品危害防制條例案件，經本院判處有期徒刑七
    月確定，於九十年十一月十七日執行完畢，且曾於八十八年間，因毒品危害防制
    條例案件，經本院裁定送觀察勒戒，因無繼續施用毒品之傾向，由臺灣高雄地方
    法院檢察署檢察官於八十八年三月八日以八十八年度毒偵字第五五九二號為不起
    訴處分，復於八十八年間，再度因毒品危害防制條例案件，經本院裁定送觀察勒
    戒、強制戒治，並以八十八年度訴字第一九四六號判處有期徒刑七月確定，詎其
    仍不知悔改，基於施用第一級毒品海洛因之犯意，於九十一年四月四日晚上某時
    許（起訴書誤載為同年月三日），在高雄市雪莉舞廳內，以將海洛因摻入香菸之
    方式，施用第一級毒品海洛因一次，嗣於九十一年四月五日十五時五十分許，經
    警通知採尿送驗後查獲。
二、案經台南縣警察局佳里分局報告臺灣台南地方法院檢察署呈請臺灣高等法院檢察
    署移轉由臺灣高雄地方法院檢察署檢察官偵查起訴。
    理  由
一、訊據被告甲○○矢口否認有何施用第一級毒品海洛因之犯行，辯稱：係在不知情
    之情況下，吸了朋友交付之香菸云云。惟查：被告於九十年四月五日在警局所採
    集之尿液，經送請臺灣檢驗科技股份有限公司以可排除偽陽性反應之ＧＣ＼ＭＳ
    氣相層析質譜儀法檢驗結果，呈嗎啡陽性反應一節，有該公司出具之濫用藥物尿
    液檢驗報告一紙附卷可稽，足認被告確有施用第一級毒品海洛因之行為，又訊之
    被告供稱當時朋友係交付香菸一支予其吸食，朋友有表示該支香菸很貴等語明確
    ，且供稱：先前施用之毒品為海洛因，以摻入香菸方式吸食等語在卷，衡之被告
    先前施用海洛因之方式亦為將海洛因摻入香菸吸食，且朋友交付香菸當時已表明
    香菸很貴，則其顯可懷疑該支香菸摻有海洛因，其竟仍收受而吸食之，足認其有
    用毒品之犯意甚明。再被告前曾於八十八年間，因毒品危害防制條例案件，經本
    院裁定送觀察、勒戒，因無繼續施用毒品之傾向，由臺灣高雄地方法院檢察署檢
    察官於八十八年三月八日以八十八年度毒偵字第五五九二號為不起訴處分，復於
    八十八年間，再度因毒品危害防制條例案件，經本院裁定送觀察勒戒、強制戒治
    ，並以八十八年度訴字第一九四六號判處有期徒刑七月確定等情，有刑案資料查
    註紀錄表、臺灣高等法院被告全國前案紀錄表可按。綜上，本件事證明確，被告
    三犯前揭施用第一級毒品海洛因之犯行已堪認定，應依法論科。
二、核被告所為係犯毒品危害防制條例第十條第一項施用第一級毒品罪。其施用海洛
    因前之持有第一級毒品海洛因之行為，本應以非法持有第一級毒品罪論，惟其持
    有後進而施用，所侵害之法益均屬同一，則其持有之低度行為應為施用之高度行
    為所吸收，不另論罪。再被告曾於八十八年間，因毒品危害防制條例案件，經本
    院判處有期徒刑七月確定，於九十年十一月十七日執行完畢，有前開刑案資料查
    註紀錄表、臺灣高等法院被告全國前案紀錄表可按，其受有期徒刑之執行完畢，
    五年以內再犯有期徒刑以上之罪，為累犯，應依法加重其刑。爰審酌被告前曾因
    施用毒品案件經本院送觀察、勒戒、強制戒治，經檢察官為不起訴處分、本院判
    處有期徒刑七月確定在案後，竟仍不知警惕，繼續施用毒品，本次施用次數僅一
    次，及其犯罪動機、目的等一切情狀，酌情量處如主文所示之刑。
據上論斷，應依刑事訴訟法第二百九十九條第一項前段，毒品危害防制條例第十條第
一項，刑法第十一條前段、第四十七條，判決如主文。
本案經檢察官郭文俐到庭執行職務。
中      華      民      國    九十一    年      十      月    三十一    日
                                  臺灣高雄地方法院刑事第一庭
                                          法  官  黃  悅  璇
右正本證明與原本無異。
如不服本判決，應於判決送達後十日內，向本院提出上訴狀。
                                          書記官  沈      蘊
中    華    民    國      九十一      年      十      月    三十一      日
附錄法條：
毒品危害防制條例第十條第一項
施用第一級毒品者，處六月以上五年以下有期徒刑。
